臺灣彰化地方法院刑事判決　　　　　　　95年度訴字第1806號
公　訴　人　臺灣彰化地方法院檢察署檢察官
被　　　告　戊○○
　　　　　　　　　　現羈押在臺灣彰化看守所
指定辯護人　趙建興律師
上列被告因違反毒品危害防制條例案件，經檢察官提起公訴（九
十五年度偵字第二九二八、三八五八、六六七六、六六七七號）
，本院判決如下：
    主  文
戊○○共同連續販賣第一級毒品，處有期徒刑拾肆年，褫奪公權
柒年；扣案如附表貳編號一所示之物均沒收銷燬之，另扣案如附
表貳編號二至六所示之物均沒收；未扣案因販賣第一級毒品所得
新臺幣貳萬肆仟元沒收，如全部或一部不能沒收時，以其財產抵
償之。
    事  實
一、戊○○（綽號「妹仔」）與甲○○（現由臺灣臺中地方法院
    審理中）係夫妻關係，與真實姓名年籍不詳、綽號「阿弟」
    之成年男子均明知海洛因為毒品危害防制條例第二條第二項
    第一款所列管之第一級毒品，不得非法販賣，竟仍共同基於
    販賣第一級毒品海洛因以營利之概括犯意聯絡，先由甲○○
    自民國九十四年十一月開始販賣第一級毒品海洛因前某日起
    至九十五年三月二十二日戊○○為警逮捕前某日止，每一、
    二星期一次，分別在南投縣或彰化縣某處，以不詳價格，向
    真實姓名年籍不詳、綽號「阿義」之成年男子先後販入數量
    不詳之第一級毒品海洛因多次後，再由甲○○在其位於彰化
    縣社頭鄉○○村○○○路二三三號住處內，將販入之第一級
    毒品海洛因與葡萄糖以不詳比例混合，並進行分裝，俟欲購
    買第一級毒品海洛因者，撥打甲○○所持用之門號0000
    000000號行動電話與甲○○、戊○○聯繫，並議妥購
    買第一級毒品海洛因之時間、地點、重量、金額後，再由戊○○或綽號「阿弟」之成年男子攜帶約定數量之第一級毒品
    海洛因至約定地點交付予購買毒品者，並向購買毒品者收取
    價金。戊○○、甲○○、綽號「阿弟」之成年男子即以上開
    方式，先後於如附表壹所示之時間、地點，連續販賣如附表
    壹所示金額之第一級毒品海洛因予如附表壹所示之購買毒品
    者，合計所得為新臺幣（下同）二萬四千元（附表壹所示之
    購買毒品者，所涉施用或持有毒品部分，均經檢察官另案偵
    辦）。嗣於九十五年三月二十二日下午一時三十分許，經警
    持本院核發之搜索票至戊○○、甲○○上開住處搜索，並扣
    得欲供販賣而未及販出如附表貳編號一所示之第一級毒品海
    洛因，甲○○所有、供販賣毒品所用如附表貳編號二、四至
    六所示之物、供犯罪預備如附表貳編號三所示之物，而查悉
    上情。
二、案經彰化縣警察局田中分局報告臺灣彰化地方法院檢察署檢
    察官偵查起訴。
    理  由
一、按被告以外之人於審判外之言詞或書面陳述，除法律有規定
    者外，不得作為證據。被告以外之人於偵查中向檢察官所為
    之陳述，除顯有不可信之情況者外，得為證據。刑事訴訟法
    第一百五十九條第一項、第一百五十九條之一第二項分別定
    有明文。經查：
  (一)證人即購買毒品者丁○○、丙○○、乙○○、己○○於偵查
    中向檢察官所為證述，雖係被告以外之人於審判外之言詞陳
    述，為傳聞證據，然其等於偵查中向檢察官所為證述，既經
    具結（偵字二九二八號卷第五四、八六、八九、九二頁），
    且本院審酌該等言詞陳述係由證人出於自由意識而陳述，又
    無其他證據足認該等陳述有何顯不可信之情事等一切情況，
    依刑事訴訟法第一百五十九條之一第二項規定，認上開證人
    於偵訊中之證述，得採為認定本件犯罪事實所憑之證據。
  (二)至於證人丁○○、丙○○、乙○○、己○○於警詢時之證述
    ，因屬被告以外之人於審判外之言詞陳述，且經辯護人主張
    不得作為證據，是上開證人於警詢時之證述，依法自無證據
    能力。
二、訊據被告戊○○矢口否認有何販賣第一級毒品海洛因之犯行
    ，辯稱：伊沒有販賣毒品，也沒有接聽過門號000000
    0000號行動電話或送過毒品云云。經查：
  (一)共同正犯甲○○每一、二星期一次，分別在南投縣或彰化縣
    某處，向綽號「阿義」之成年男子先後購買第一級毒品海洛
    因多次，並在其位於彰化縣社頭鄉○○村○○○路二三三號
    住處內，將購買之第一級毒品海洛因與葡萄糖以不詳比例混
    合，再進行分裝一節，業經甲○○於本院審理時（本院卷第
    九六至九八頁）結證明確。又被告與甲○○、綽號「阿弟」
    之成年男子確有販賣、交付第一級毒品海洛因予如附表壹所
    示購買毒品者之事實，分別有下列證據可資佐證：
  1.附表壹編號一部分，經證人即購買毒品者丁○○於偵訊（偵
    字第二九二八號卷第五二頁）、本院審理（本院卷第一○二
    至一○四頁）時，證述明確。
  2.附表壹編號二部分，經證人即購買毒品者丙○○於偵訊（偵
    字第二九二八卷第八四、八五頁）、本院審理（本院卷第一
    ○五至一○七頁）時，證述明確，並有丙○○以其所持用門
    號0000000000號行動電話撥打門號000000
    0000號行動電話之通聯紀錄一份在卷可考（偵字第二九
    二八號通聯紀錄卷第三二、三九、四七、四八、一四二、一
    四八至一五○、一五四、一五八、一六二、一六三、一六五
    、一六八、一七四、一七九頁）。
  3.附表壹編號三部分，經證人即購買毒品者乙○○於偵訊（偵
    字第二九二八卷第八七、八八頁）時，證述明確，並有乙○○以其所持用門號0000000000號行動電話撥打門
    號0000000000號行動電話之通聯紀錄一份在卷可
    考（偵字第二九二八號通聯紀錄卷第六、十、二二、三三、
    三五頁）。
  4.附表壹編號四部分，經證人即購買毒品者己○○於偵訊（偵
    字第二九二八卷第九○、九一頁）、本院審理（本院卷第一
    四○至一四四頁）時，證述明確，並有己○○以其所持用門
    號0000000000號行動電話撥打門號000000
    0000號行動電話之通聯紀錄一份在卷可考（偵字第二九
    二八號通聯紀錄卷第五三、七三、七四、一○七、一一一、
    一一二、一一五、一一九、一三九、一四○、一八○頁）。
  5.此外，復有如附表貳編號一至七所示之物扣案為憑；又扣案
    如附表貳編號一所示之白粉五包，經送法務部調查局鑑驗結
    果，均含第一級毒品海洛因成分，此有法務部調查局九十五
    年五月二十六日調科壹字第一四○○一二八五四號鑑定通知
    書一紙（偵字第二九二八號卷第六二頁）在卷可考。
  (二)被告雖辯稱：伊沒有販賣毒品，也沒有接聽過門號0000
    000000號行動電話或送過毒品云云。惟被告即為綽號
    「妹仔」之女子，且丁○○、丙○○、乙○○、己○○於撥
    打門號0000000000號行動電話購買第一級毒品海
    洛因時，被告確曾親自接聽電話，並持第一級毒品海洛因至
    約定地點交付予丁○○等人，業經證人丁○○、丙○○、乙○○、己○○於偵訊時，分別證述綦詳，復經檢察官提示戊○○之照片，均指認無訛（偵字第二九二八號卷第五二、八
    四、八七、八八、九○頁）。而證人丁○○於本院審理時亦
    證稱：「（是否認識在庭被告？）認識，她叫戊○○。」「
    （你撥打行動電話0000000000時，何人接聽電話
    ？）戊○○。」等語（本院卷第一○二、一○四頁）；證人
    丙○○於本院審理時則證稱：「（提示偵字二九二八號卷通
    聯紀錄第四七、三二頁）是否你撥打給戊○○的電話？）0
    000000000行動電話是我的，打電話除了要聯繫購
    買毒品之外，沒有作其他聯繫使用。」「（打電話與戊○○
    聯絡的時候，有無其他人接聽電話？）沒有，都是她接聽電
    話的，也是她自己交毒品給我，都是她自己一個人騎乘機車
    來交易毒品的。」等語（本院卷第一○六、一○七頁）。再
    者，被告於本院準備程序亦自承：「（有無接聽過要購買毒
    品的電話？）如果聽到甲○○睡覺的話，大部分的人都會掛
    掉電話，我也曾經接過要購買毒品的電話，但是我表示說我
    不懂，請甲○○睡醒之後再與他聯絡。」等語（本院卷第二
    四頁）。足徵被告上開辯詞，顯係事後卸責之詞，不足採信
    。
  (三)證人丁○○於本院審理時雖改稱：「（戊○○拿毒品給你的
    時候，你有無付錢？）沒有。」等語（本院卷第一○三頁）
    ，然證人丁○○於偵訊時即證稱：「我於九十五年二月間，
    先後二次，以電話聯絡戊○○，約在社頭鄉○○路千葉百貨
    前，向她買了海洛因，我第一次向她買了○點二公克，價錢
    是一千元，第二次向她買了○點一公克，價錢是五百元。」
    等語（偵字第二九二八號卷第五二頁），再參諸被告於本院
    準備程序自承：「我只有以成本價格交付毒品海洛因給丁○○一次」等語（本院卷第二四頁），堪認證人丁○○於本院
    審理時之上開證述，顯係迴護被告之詞，不足採信。又證人
    丙○○、己○○於偵訊、本院審理時，對於確有撥打門號0
    000000000號行動電話，向被告購買第一級毒品海
    洛因之基本事實，皆已為確切之供述，雖其等對於向被告購
    買毒品之次數、時間、地點、數量、價格、交易代號等細節
    ，因已經過相當時間，所證或有出入，而無法完全確定，然
    證人之陳述有部分前後不符，或相互間有所歧異時，究竟何
    者為可採，法院仍得本其自由心證予以斟酌，非謂一有不符
    或矛盾，即應認其全部均為不可採信；茍其基本事實之陳述
    與真實性無礙時，非不得予以採信（最高法院七十四年臺上
    字第一五九九號判例意旨參照）；況人之記憶有限，常隨時
    間之經過而有所遺忘，自不能期待證人刻意記憶各項細節，
    證人事後所為回憶難免略有模糊之處，當不得因指述之細節
    稍有不同，即認證言不足為採；再徵諸卷附丙○○以其所持
    用門號0000000000號行動電話、己○○以其所持
    用門號0000000000號行動電話撥打門號0000
    000000號行動電話之通聯紀錄，堪信證人丙○○、己○○所證，均信而有徵，堪以採信。
  (四)共同正犯甲○○於本院審理時雖證稱：查獲之海洛因係伊所
    有，供自己施用毒品之用；門號0000000000號行
    動電話，係伊於查扣前二、三天才以九百元向綽號「妹仔」
    的人購買的，「妹仔」是何人伊不知道云云（本院卷第九六
    、九七頁）。惟甲○○上開證述，不僅與證人丁○○、丙○○、乙○○、己○○於偵訊與本院審理時之證述，均不相符
    ，且門號0000000000號行動電話，係由被告所持
    用，此經被告於本院準備程序陳明在卷（本院卷第八、二五
    頁），而被告自九十五年二月六日起至同年三月一日止，先
    後持門號0000000000號行動電話撥打數十通電話
    至門號0000000000號行動電話，亦有門號000
    0000000號行動電話撥打門號0000000000
    號行動電話之通聯紀錄一份在卷可考（偵字第二九二八號通
    聯紀錄卷第九、十一、十四、十六、十七、十九、二○、二
    六至二九、三一、三三、三八、三九、四一、六四、六八、
    七二、七四、七五、八一、八三、九五至九七、一○一、一
    ○二、一一二、一二八、一四○、一五八、一六一至一六三
    頁），足徵甲○○持用門號0000000000號行動電
    話已有相當時日；甲○○上開證述，顯係迴護被告，並脫免
    自身刑責之詞，不足採信。
  (五)又販賣海洛因係違法行為，非可公然為之，亦無公定價格，
    容易分裝並增減份量，而每次買賣之價量，可能隨時依雙方
    關係深淺、資力、需求量及對行情之認知、來源是否充裕、
    查緝是否嚴緊、購買者被查獲時供述購買對象之可能風險之
    評估等，而異其標準，非可一概而論，從而販賣之利得，除
    被告就販賣之價量俱臻明確供述外，委難察得實情，本件被
    告與共同正犯甲○○均否認有販賣毒品之犯行，更不供述利
    得，又無法查知被告與甲○○原取得毒品之確實重量、純度
    、價格，自無從精確算知被告與甲○○販售海洛因予證人丁○○、丙○○、乙○○、己○○可獲得之利潤數額，然我國
    政府一再宣示反毒決心，施用、販賣毒品均屬違法行為，此
    為國人共識，不論是前之肅清煙毒條例及現行毒品危害防制
    條例對吸毒、販毒行為均設刑罰明文，被告、甲○○與上開
    證人均僅係朋友關係，非屬至親，被告與甲○○當無可能甘
    冒重典，多次按購入價格轉售予丁○○等人而不求任何利得
    之理，是被告與甲○○確有營利之意圖及獲利之事實，應堪
    認定。
  (六)再者，本件向被告購買毒品者之證言，雖因時間經過、購買
    次數頻繁等因素，致對於購買毒品之次數與金額，前後證述
    略有不同，而無法明確得知被告販賣毒品之真實次數與金額
    ，爰依罪疑唯輕之原則，就販賣之次數與金額，除前後證述
    明確、一致者外，均取其最少或最低額，而分別認定如附表
    壹所示之次數與金額。
  (七)至於辯護人於本院審理時雖聲請傳喚證人乙○○，惟證人前
    於九十五年十二月二十七日經臺灣彰化地方法院檢察署通緝
    在案，迄本院九十六年一月十日辯論終結時仍未緝獲，此有
    臺灣高等法院前案紀錄表一紙在卷可考（本院卷第一六四頁
    ），且經本院合法傳喚、拘提，於九十五年十二月十九日、
    九十六年一月十日本院審理期日，均未到庭作證，另本院審
    酌被告上開販賣第一級毒品海洛因予乙○○之犯行，業據證
    人乙○○於偵訊時具結證述明確，應無再行傳喚調查證人乙○○之必要，附予敘明。
  (八)綜上所述，本件事證明確，被告販賣第一級毒品海洛因之犯
    行，應堪認定。
三、論罪科刑理由：
  (一)核被告所為，係犯毒品危害防制條例第四條第一項之販賣第
    一級毒品罪。
  (二)刑法於九十四年二月二日修正公布，並於九十五年七月一日
    施行，本件被告行為後法律既有變更，是關於本案應適用之
    新舊法，茲比較如下：
  1.刑法第二條第一項規定，係規範行為後法律變更所生新舊法
    律比較適用之準據法，於九十五年七月一日刑法施行後，應
    適用刑法第二條第一項之規定，為「從舊從輕」之比較（最
    高法院九十五年度第八次刑事庭會議決議第一點第一項參照
    ）。
  2.刑法第二十八條關於共犯之規定，由「二人以上共同實施犯
    罪之行為者，皆為正犯」，修正為「二人以上共同實行犯罪
    之行為者，皆為正犯」，惟上述用語上之修正，乃因「實施
    」一詞之範圍，在解釋上是否包括「陰謀共同正犯」及「預
    備共同正犯」存有爭議，為杜爭議，明白宣示本條不包括「
    陰謀共同正犯」及「預備共同正犯」，但仍包括共謀共同正
    犯，乃將「實施」修正為「實行」（刑法修正理由參照），
    經比較新、舊法後，並無有利或不利之情形。
  3.修正前刑法第五十六條關於連續犯之規定，業已修正刪除，
    應依刑法第二條第一項規定，適用最有利於行為人之法律（
    最高法院九十五年度第八次刑事庭會議決議第五點第四項第
    一款參照）。經比較新、舊法結果，應以被告行為時之法律
    即修正前第五十六條規定論以連續犯，最有利於被告（臺灣
    高等法院九十五年五月四、五日座談會第九號決議參照）。
  4.刑法第三十三條第五款關於罰金刑之規定，由「罰金：一元
    以上」修正為「罰金：新臺幣一千元以上，以百元計算之」
    ，應依刑法第二條第一項規定，適用最有利於行為人之法律
    （最高法院九十五年度第八次刑事庭會議決議第三點第一項
    第一款參照）。毒品危害防制條例第四條第一項販賣第一級
    毒品罪關於「得併科新臺幣一千萬元以下罰金」之罰金刑部
    分，經比較新、舊法結果，應以被告行為時之法律即修正前
    刑法第三十三條第五款規定，最有利於被告。
  5.刑法第五十九條關於刑之酌減規定，由「犯罪之情狀可憫恕
    者，得酌量減輕其刑。」修正為「犯罪之情狀顯可憫恕，認
    科以最低度刑仍嫌過重者，得酌量減輕其刑。」僅係酌減審
    認標準見解之明文化，非屬法律之變更（最高法院九十五年
    度第八次刑事庭會議決議第六點第一項參照）。
  6.刑法第六十四條第二項關於死刑減輕之規定，由「死刑減輕
    者，為無期徒刑，或為十五年以下十二年以上有期徒刑。」
    修正為「死刑減輕者，為無期徒刑。」刑法第六十五條第二
    項關於無期徒刑減輕之規定，由「無期徒刑減輕者，為七年
    以上有期徒刑。」修正為「無期徒刑減輕者，為二十年以下
    十五年以上有期徒刑。」應依刑法第二條第一項規定，適用
    最有利於行為人之法律（最高法院九十五年度第八次刑事庭
    會議決議第六點第五項參照）。經比較新、舊法結果，應以
    被告行為時之法律即修正前刑法第六十四條第二項、第六十
    五條第二項規定，最有利於被告。
  7.比較時應就罪刑有關之共犯、未遂犯、想像競合犯、牽連犯
    、連續犯、結合犯，以及累犯加重、自首減輕暨其他法定加
    減原因（如身分加減）與加減例等一切情形，綜其全部罪刑
    之結果而為比較（最高法院九十五年度第八次刑事庭會議決
    議第一點第四項參照）。經綜合比較新、舊法之結果，被告
    行為後之新法並未有利於被告，依刑法第二條第一項前段規
    定，本案自應適用被告行為時之法律即修正前刑法第二十八
    條、第五十六條、第三十三條第五款、第五十九條、第六十
    四條第二項、第六十五條第二項之規定。
  (三)又按凡以自己犯罪之意思而參與犯罪，不論其所參與者，是
    否犯罪構成要件之行為，皆為刑法第二十八條所規定之正犯
    ，固不待言，即以幫助他人犯罪之意思而參與犯罪，其所參
    與者，苟係犯罪構成要件之行為，亦為共同正犯，必以幫助
    他人犯罪之意思而參與犯罪，其所參與者又為犯罪構成要件
    以外之行為，始為修正前刑法第三十條第一項所規定之從犯
    。又刑法上所謂販賣行為，係指以營利為目的，有償轉讓，
    將商品購入或賣出，有一於此，犯罪即為完成，故交付商品
    與收取價金，均屬販賣犯罪之構成要件行為，縱以幫助他人
    營利犯罪之意思，而有參與交付買賣標的物、收取貨款之販
    賣要件行為，自應論以共同正犯而非從犯（最高法院八十四
    年度臺上字第五六四七號、九十五年度臺上字第二四○○號
    判決意旨參照）。被告既參與接聽電話與購買毒品者洽談販
    賣毒品事宜，並將毒品交付予購買毒品者及收取價金，所為
    均屬販賣毒品犯罪構成要件之行為，縱以幫助他人營利犯罪
    之意思，而有參與交付毒品、收取價金之販賣要件行為，仍
    應論以共同正犯而非從犯。被告與甲○○、綽號「阿弟」之
    成年男子間，就上開販賣第一級毒品之犯行，具有犯意聯絡
    及行為分擔，為共同正犯。被告因販賣第一級毒品而持有該
    等級毒品，其等持有之低度行為，應為販賣之高度行為所吸
    收，不另論罪。再按刑法上所謂販賣行為，不以販入後復行
    賣出為必要，祇要以營利為目的，而有販入或賣出二者其一
    之行為，即足構成，雖未及賣出，仍屬販賣既遂。其後復分
    次賣出，與先前之販入行為，均為販賣犯行而構成連續犯（
    最高法院八十八年度臺上字第二八二八號判決意旨參照）。
    被告先後多次販賣第一級毒品之犯行，時間緊接，手段相同
    ，所犯係構成要件相同之罪名，顯係基於概括犯意反覆為之
    ，為連續犯，應依修正前刑法第五十六條規定，以一罪論，
    除法定本刑死刑、無期徒刑部分，依法不得加重外，其罰金
    刑部分，應加重其刑。另被告僅係零星之小額交易，未因此
    獲有鉅額利潤，其惡性與犯罪情節較諸大量走私進口或長期
    販賣毒品之毒販有重大差異，對社會治安及國民健康之危害
    較輕，本院衡諸上情，認其犯罪情狀尚非無可憫恕，縱量處
    法定最低度刑無期徒刑，仍有情輕法重之嫌，爰依修正前刑
    法第五十九條規定酌減其刑，並與前開加重其刑部分，依刑
    法第七十一條第一項規定，先加後減。爰審酌被告明知毒品
    不僅殘害施用者自身健康，其因施用毒品而散盡家財、連累
    家人，或為購買毒品鋌而走險者，更不可勝計，竟為謀個人
    私利，販賣毒品，危害社會甚鉅，另考量其犯罪之手段、素
    行、販賣毒品之期間、次數、所得利益、參與程度、犯罪後
    未能坦承犯行等一切情狀，量處如主文所示之刑。
  (四)刑法第三十六條、第三十七條關於褫奪公權之規定，亦於九
    十四年二月二日修正公布，並於九十五年七月一日施行。惟
    按從刑附屬於主刑，除法律有特別規定者外，依主刑所適用
    之法律（最高法院九十五年度第八次刑事庭會議決議第一點
    第五項參照），爰併依修正前刑法第三十七條第二項規定，
    宣告褫奪公權七年。
  (五)按毒品危害防制條例第十八條第一項規定，得諭知沒收並銷
    燬之者，以查獲之第一、二級毒品及專供製造或施用毒品之
    器具為限，並不及於毒品之外包裝。而毒品外包裝既係用於
    包裹毒品，防其裸露、潮濕，便於攜帶販賣，亦係供販賣毒
    品所用之物，應依毒品危害防制條例第十九條第一項之規定
    宣告沒收之，方屬適法（最高法院九十二年度臺上字第一二
    八八號判決意旨參照）。又毒品危害防制條例第十九條第一
    項規定，犯第四條之罪者，其供犯罪所用或因犯罪所得之財
    物，均沒收之，如全部或一部不能沒收時，追徵其價額或以
    其財產抵償之。但該條項並無如同條例第十八條第一項所定
    「不問屬於犯人與否，沒收之」之明文，自屬相對沒收主義
    之立法。是其應沒收之物，應以屬被告所有者為限（最高法
    院九十五年度臺上字第三○五號判決意旨參照）。再毒品危
    害防制條例第十九條第一項固規定，犯該條例第四條之罪者
    ，其供犯罪所用或因犯罪所得之財物，均沒收之，但不及於
    供犯罪預備之物。倘係供犯罪預備之物，以屬犯罪行為人者
    為限，始得依刑法第三十八條第一項第二款規定諭知沒收（
    最高法院九十五年度臺上字第六一○二號判決意旨參照）。
    且按刑法第三十八條關於沒收之規定，亦於九十四年二月二
    日修正公布，並於九十五年七月一日施行。而從刑附屬於主
    刑，除法律有特別規定者外，依主刑所適用之法律（最高法
    院九十五年度第八次刑事庭會議決議第一點第五項參照），
    是本案關於沒收之從刑，自應適用被告行為時之法律即修正
    前刑法第三十八條之規定。經查：
  1.本件扣案如附表貳編號一所示之第一級毒品海洛因，均為毒
    品危害防制條例第二條第二項第一款所稱之第一級毒品，應
    依毒品危害防制條例第十八條第一項前段規定，沒收銷燬之
    ；另扣案如附表貳編號二、四至六所示之物，均係共同正犯
    甲○○所有、供其等販賣第一級毒品犯罪所用之物，應依毒
    品危害防制條例第十九條第一項規定，宣告沒收；再扣案如
    附表貳編號三所示之物，係甲○○所有、供犯罪預備而尚未
    使用之分裝袋，應依修正前刑法第三十八條第一項第二款規
    定，宣告沒收。
  2.至於扣案如附表貳編號七所示之ＳＩＭ卡一片，雖亦係供被
    告販賣毒品犯罪所用之物，然依國內電信公司定型化契約之
    約定，上開ＳＩＭ卡之所有權仍屬電信公司所有，申請人僅
    因承租門號而取得使用權，該ＳＩＭ卡尚非被告所有之物，
    自不得宣告沒收；又警員於九十五年四月二十日搜索時扣得
    之ＮＯＫＩＡ牌行動電話（內含門號0000000000
    號ＳＩＭ卡）、ＧＰＲＳ牌行動電話（內含門號00000
    00000號ＳＩＭ卡）、ＢＥＮＱ牌行動電話（未裝ＳＩ
    Ｍ卡）、ＭＯＴＯＲＯＬＡ牌行動電話（內含門號0000
    000000號ＳＩＭ卡）各一支、帳冊一本（帳冊編號二
    ，即偵字第三八五八號卷第三八頁），分別為被告與甲○○
    所有，此經被告供述（本院卷第二五、一七八頁）與甲○○
    證述（本院卷第九六、九八頁）在卷，然被告與甲○○既否
    認係供犯本案或因本案犯罪所得之物，復查無積極事證足資
    證明，且非屬違禁物，亦不得宣告沒收；警員於九十五年四
    月二十日搜索時扣得之帳冊二本（帳冊編號一、三，即偵字
    第三八五八號卷第三七、三九頁），被告與甲○○均否認為
    其等所有，復查無積極事證足資證明，且非屬違禁物，自不
    得宣告沒收；警員於九十五年三月二十二日搜索時扣得之安
    非他命三包、安非他命玻璃吸食器一支、安非他命吸食器一
    組，同年四月二十日搜索時扣得之海洛因一包、安非他命十
    包、空塑膠袋一個、注射針筒一支、電子磅秤一臺、塑膠鏟
    管五支、安非他命玻璃球吸食器五支、安非他命吸食器一組
    、安非他命塑膠球吸食器三支、分裝袋一包、白砂糖一包、
    白砂糖一盒，均係甲○○所有、供其與被告共同施用第一級
    毒品、第二級毒品所用，此經被告供述（本院卷第一七八頁
    ）與甲○○證述（本院卷第九六至九八頁）在卷，且被告因
    施用毒品案件，經本院於九十五年五月三十日以九十五年度
    毒聲字第二四二號裁定送觀察、勒戒，甲○○因施用毒品案
    件，經本院於九十五年四月二十一日以九十五年度毒聲字第
    二一六號裁定送觀察、勒戒後，認有繼續施用毒品之傾向，
    再經本院於九十五年六月十四日以九十五年度毒聲字第三二
    六號裁定送強制戒治，此有臺灣高等法院被告前案紀錄表各
    一份（本院卷第五二、五三、一六九、一七○頁）在卷可稽
    ，堪認被告上開供述與甲○○上開證述，尚非無據，而沒收
    為從刑之一種，依主從不可分原則，應附隨於主刑而宣告之
    ，本件既查無積極事證足資證明該等物品，係被告與甲○○
    、綽號「阿弟」之成年男子供犯本案或因本案犯罪所得之物
    ，自不得於本案併為沒收之宣告。
  3.再按毒品危害防制條例第十九條第一項規定，犯販賣毒品罪
    者，其犯罪所得之財物均沒收之，係採義務沒收主義。故販
    賣毒品所得之對價，不問其中成本若干，利潤多少，均應全
    部諭知沒收，貫徹政府查禁煙毒之決心，以符立法本旨（最
    高法院九十一年度臺上字第二四一九號判決意旨參照）。被
    告與甲○○、綽號「阿弟」之成年男子因販賣第一級毒品所
    得之對價為二萬四千元，雖未扣案，仍應依上開說明及毒品
    危害防制條例第十九條第一項規定，宣告沒收，如全部或一
    部不能沒收時，以其財產抵償之。
四、公訴意旨另以：被告與甲○○另販賣第一級毒品海洛因予真
    實姓名年籍不詳、綽號「土雞」之成年男子二次，因認被告
    此部分亦涉犯毒品危害防制條例第四條第一項之販賣第一級
    毒品罪嫌等語。按犯罪事實應依證據認定之，無證據不得認
    定犯罪事實，又不能證明被告犯罪者，應諭知無罪之判決，
    刑事訴訟法第一百五十四條第二項、第三百零一條第一項分
    別定有明文。而事實之認定，應憑證據，如未能發現相當之
    證據，或證據不足以證明，自不能以推測或擬制之方法，以
    為裁判基礎（最高法院四十年臺上字第八六號判例意旨參照
    ）。又認定犯罪事實所憑之證據，雖不以直接證據為限，間
    接證據亦包括在內；然而無論直接或間接證據，其為訴訟上
    之證明，須於通常一般之人均不致有所懷疑，而得確信其為
    真實之程度者，始得據為有罪之認定（最高法院七十六年臺
    上字第四九八六號判例意旨參照）。公訴人認被告另涉上開
    犯行，無係以被告於警詢、偵訊之自白作為主要論據。惟按
    被告之自白不得作為有罪判決之唯一證據，仍應調查其他必
    要之證據，以察其是否與事實相符，刑事訴訟法第一百五十
    六條第二項定有明文。經查，公訴人認被告另涉上開販賣第
    一級毒品之犯行，除有被告於警詢、偵訊時之自白外，卷內
    並無其他證據可供本院審酌，自不能僅憑被告之自白作為唯
    一證據，遽認被告另有上開販賣第一級毒品之事實。此外，
    本院復查均無其他積極證據足資證明被告另有公訴人所指之
    上開犯行，此部分要屬不能證明被告犯罪，惟因公訴人認此
    部分與前揭起訴業經論罪科刑部分具有連續犯之裁判上一罪
    關係，爰不另為無罪之諭知，併此敘明。
據上論斷，應依刑事訴訟法第二百九十九條第一項前段，毒品危
害防制條例第四條第一項、第十八條第一項前段、第十九條第一
項，刑法第十一條前段、第二條第一項前段，修正前刑法第二十
八條、第五十六條、第五十九條、第三十七條第二項、第三十八
條第一項第二款，判決如主文。
本案經檢察官陳茂亭到庭執行職務。
中　　華　　民　　國　　96　　年　　1 　　月　　24　　日
              刑事第六庭  審判長法  官  王義閔
                              　法  官  林欣苑
                                法  官  鄭舜元
以上正本證明與原本無異。
如不服本判決，應於判決送達後10日內，向本院提出上訴狀（須
附繕本）。
中　　華　　民　　國　　96　　年　　1 　　月　　25　　日
                                書記官  呂雅惠
 附表壹：販賣第一級毒品海洛因：
┌──┬───────────┬────────────┬───────────┬─────────┐
│編號│販賣時間、地點        │販賣次數、金額          │購買毒品者、聯繫方式  │所得財物　        │
├──┼───────────┼────────────┼───────────┼─────────┤
│一　│九十五年二月間，在彰化│五百元一次；            │丁○○以公用電話撥打何│合計一千五百元。  │
│　　│縣社頭鄉○○路之千葉超│一千元一次。            │憲明所持用之門號○九五│                  │
│　　│市前。                │                        │0000000號行動電│                  │
│　　│                      │                        │話聯繫。              │                  │
├──┼───────────┼────────────┼───────────┼─────────┤
│二　│九十五年二月十日起至同│五百元五次；            │丙○○以所持用之門號○│合計七千五百元。  │
│　　│年三月四日止，在彰化縣│一千元五次。            │000000000號行│                  │
│　　│社頭鄉○○路之千葉超市│                        │動電話撥打甲○○所持用│                  │
│　　│前或同鄉甲○○、戊○○│                        │之門號00000000│                  │
│    │上開住所附近之某寺廟口│                        │六七號行動電話聯繫。  │                  │
│    │。                    │                        │                      │                  │
├──┼───────────┼────────────┼───────────┼─────────┤
│三　│九十四年十一月某日起至│一千元九次；            │乙○○以所持用之門號○│合計一萬一千元。  │
│　　│九十五年二月十一日止，│二千元一次。            │000000000號行│　                │
│　  │在彰化縣社頭鄉社頭火車│                        │動電話撥打甲○○所持用│　                │
│　　│站附近。              │                        │之門號00000000│　                │
│　　│                      │                        │六七號行動電話聯繫。  │　                │
├──┼───────────┼────────────┼───────────┼─────────┤
│四　│九十五年二月十四日起至│一千元四次。            │己○○以所持用之門號○│合計四千元        │
│　　│同年三月五日止，在彰化│                        │000000000號行│　　　　　        │
│　　│縣社頭鄉甲○○、戊○○│                        │動電話撥打甲○○所持用│                  │
│    │上開住所附近之某寺廟口│                        │之門號00000000│                  │
│    │。                    │                        │六七號行動電話聯繫。  │                  │
└──┴───────────┴────────────┴───────────┴─────────┘
 附表貳：扣案物品
┌──┬───────────────────────┐
│編號│　　物品名稱及數量                            │
├──┼───────────────────────┤
│一  │海洛因五包（淨重二點一○公克、純度九點四六％、│
│    │純質淨重○點二○公克）                        │
├──┼───────────────────────┤
│二  │裝放編號一海洛因之外包裝袋五個（空包裝重一點六│
│    │○公克）                                      │
├──┼───────────────────────┤
│三  │空夾鏈袋一包                                  │
├──┼───────────────────────┤
│四  │塑膠鏟管一支                                  │
├──┼───────────────────────┤
│五  │電子磅秤一臺                                  │
├──┼───────────────────────┤
│六  │ＭＯＴＯＲＯＬＡ牌、Ｖ二二○型號行動電話一支  │
├──┼───────────────────────┤
│七  │門號0000000000號ＳＩＭ卡一片（置放在│
│    │編號六之行動電話內）                          │
└──┴───────────────────────┘
附錄：論罪科刑法條
毒品危害防制條例第4條
製造、運輸、販賣第一級毒品者，處死刑或無期徒刑；處無期徒
刑者，得併科新臺幣1千萬元以下罰金。
製造、運輸、販賣第二級毒品者，處無期徒刑或7年以上有期徒
刑，得併科新臺幣7百萬元以下罰金。
製造、運輸、販賣第三級毒品者，處5年以上有期徒刑，得併科
新臺幣5百萬元以下罰金。
製造、運輸、販賣第四級毒品者，處3年以上10年以下有期徒刑
，得併科新臺幣3百萬元以下罰金。
製造、運輸、販賣專供製造或施用毒品之器具者，處1年以上7年
以下有期徒刑，得併科新臺幣1百萬元以下罰金。
前五項之未遂犯罰之。
